臺灣臺北地方法院刑事判決　　　　　　　96年度易字第2461號
公　訴　人　臺灣臺北地方法院檢察署檢察官
被　　　告　乙○○
　　　　　　　　　　　樓
　　　　　　甲○○
　　　　　　丙○○
　　　　　　　　　　(另案於臺灣臺北看守所附設勒戒所觀察
上列被告因竊盜案件，經檢察官提起公訴（九十六年度偵字第一
六六三五號），被告等就被訴事實為有罪之陳述，本院裁定進行
簡式審判程序，茲判決如下：
    主  文
乙○○踰越安全設備竊盜，累犯，處有期徒刑柒月。又結夥三人
，踰越安全設備竊盜，累犯，處有期徒刑捌月。應執行有期徒刑
壹年貳月。
甲○○結夥三人，踰越安全設備竊盜，累犯，處有期徒刑壹年。
丙○○結夥三人，踰越安全設備竊盜，處有期徒刑柒月。
    事  實
一、乙○○前於民國九十三年間因違反槍砲彈藥刀械管制條例案
    件，經臺灣臺北地方法院以九十三年度訴字第一０二０號判
    決判處有期徒刑二月，併科罰金新臺幣壹萬元，於九十四年
    一月七日執行完畢出監。甲○○有多次違反麻醉藥品管理條
    例之前案紀錄，八十六間因竊盜案件，經臺灣板橋地方法院
    以八十六年度易字第七六一七號判決判處有期徒刑五月，於
    八十八年一月二十五日執行完畢，又於八十九年間，因竊盜
    案件，經臺灣臺北地方法院以八十九年度易字第一一八一號
    判決判處有期徒刑一年，於九十年十二月二十三日因縮短刑
    期執行完畢出監。再於九十四年間因施用第二級毒品之罪，
    經臺灣板橋地方法院以九十四年度簡字第四八三八號判決判
    處有期徒刑六月確定，又於九十四年間因竊盜案件，經臺灣
    臺北地方法院以九十四年度易字第一六六九號判決判處有期
    徒刑八月確定，與上開因施用第二級毒品所判處之有期徒刑
    八月，定應執行之刑有期徒刑一年一月，於九十六年四月二
    十四日縮短刑期執行完畢出監。
二、乙○○不知悔悟，竟意圖為自己不法之所有，先於九十六年
    八月一日上午九時許，駕駛登記為徐國修 (不知情)所有之
    車牌號碼ＥＸ─4655號廂型車，至臺北縣樹林市○○路一一
    六巷七號，踰越窗門之安全設備進入上址二樓丁○○之住處
    ( 侵入住宅部分未據告訴)，竊取單張集郵卡六十五張、首
    日封二百零五封、舊硬幣一千五百二十四枚、字畫十幅、首
    日實寄封四百五十八封、玉珮一只、鳥籠時鐘一個、慶豐銀
    行信用卡二張、集郵冊十冊、集硬幣冊六冊、澳門回歸紀念
    幣一套。復另與甲○○及丙○○共同基於意圖為自己不法所
    有之犯意聯絡，三人結夥於同年月10日下午2時許，由甲○○駕駛上開車牌號碼ＥＸ─4655號廂型車搭載乙○○及丙○○，前往臺北縣樹林市○○路○段一六九號二樓，由乙○○
    及丙○○攀爬一樓圍牆之安全設備，再由二樓陽台踰越窗門
    之安全設備進入上址二樓屋內 (侵入住宅部分未據告訴)，
    甲○○則在車上負責把風，共同竊取不詳姓名成年人士所有
    之碩台一個、郵票一大張、石英鐘一個、孔府家酒一瓶、佛
    珠三串、火柴盒一包 (二十小盒)、八卦圖形手錶一只，經
    警於同年月十日下午六時三十分許，持搜索票搜索上開車輛
    及臺北市○○區○○路二段三七二巷六十號二、三樓乙○○
    住處，並分別於車上扣得同年月十日下午二時許所竊得之物
    ，於乙○○住處扣得上開同年月一日上午九時許於丁○○住
    處所竊得之物，而知上情。
三、案經丁○○就竊盜部分告訴及臺北市臺北市政府警察局刑事
    警察大隊報請臺灣臺北地方法院檢察署檢察官偵查起訴。
    理  由
一、本件被告乙○○、甲○○、丙○○對於檢察官起訴書證據清
    單所提證據之證據能力均不加爭執，該等證據均有證據能力
    ，合先敘明。
二、訊據被告乙○○、甲○○、丙○○對於事實欄所載之犯罪事
    實均坦認不諱，核與告訴人丁○○之指訴相符 (見偵查卷第
    四十六頁)並有失竊報告 (見偵查卷第四十九頁)、贓物認領
    保管單 (見偵查卷第五十頁)、贓物照片 (見偵查卷第五十
    一頁、第五十二頁)、現場蒐證照片 (見偵查卷第六十一頁
    至第七十三頁)及扣押物品清單 (見偵查卷第十八頁至第二
    十頁)在卷可憑，被告乙○○、甲○○、丙○○之自白，有
    上開證物為補強證據，核與事實相符，本件事證明確，應予
    依法論科。
三、核被告乙○○九十六年八月一日所為係犯刑法第三百二十一
    條第二款之踰越安全設備竊盜罪；被告乙○○、甲○○、丙○○三人於九十六年八月十日所為，係犯刑法第三百二十一
    條第二款、第四款之結夥三人踰越安全設備竊盜罪，被告乙○○、甲○○、丙○○三人就九十六年八月十日之犯行，有
    犯意聯絡、行為分擔應論以共同正犯。被告乙○○及甲○○
    有事實欄所載之犯罪科刑執行情形，有臺灣高等法院被告前
    案紀錄表在卷可憑，其等曾受有期徒刑執行完畢，於五年內
    再故意犯本件有期徒刑以上之罪，為累犯，爰依刑法第四十
    七條之規定，加重其刑。被告乙○○上開二次竊盜犯行，犯
    意各別，行為互異，侵害之法益不同，應予分論併罰。爰審
    酌被告乙○○、甲○○、丙○○三人有無犯罪紀錄、犯罪之
    目的、手段、方式、所得及犯罪後均坦承犯行，態度尚稱良
    好等一切情形，分別量處如主文所示之刑，並就被告乙○○
    部分定其應執行之刑。至於扣案之鯉魚鉗、Ｔ型手等物一批
    ( 共十三件)，不能證明係被告乙○○、甲○○、丙○○等
    人犯本案犯罪所使用之物，爰不併為沒收之諭知。
四、檢察官認被告乙○○九十六年八月一日之犯行，係犯刑法第
    三百二十一條第二款、第四款之加重竊盜罪，惟九十六年八
    月一日被告乙○○係獨自一人行竊，並未與人同夥，檢察官
    認此部分亦應論以結夥三人加重竊盜之罪，尚有誤會，因此
    部分與上揭有罪之九十六年八月一日犯行，係屬一罪之關係
    ，爰不另為無罪之諭知。
五、至檢察官雖請求併就被告乙○○、甲○○部分諭知強制工作
    之保安處分。惟按保安處分係針對受處分人將來之危險性所
    為之處置，以達教化、治療之目的，為刑罰之補充制度。我
    國現行刑法採刑罰與保安處分雙軌制，係在維持行為責任之
    刑罰原則下，為協助行為人再社會化之功能，以及改善行為
    人潛在之危險性格，期能達成根治犯罪原因、預防犯罪之特
    別目的。是保安處分中之強制工作，旨在對嚴重職業性犯罪
    及欠缺正確工作觀念或無正常工作因而犯罪者，強制其從事
    勞動，學習一技之長及正確之謀生觀念，使其日後重返社會
    ，能適應社會生活。竊盜犯贓物犯保安處分條例第三條第一
    項規定：「十八歲以上之竊盜犯、贓物犯，有犯罪之習慣者
    ，得於刑之執行前，令入勞動場所強制工作。」，即係本於
    保安處分應受比例原則之規範，使保安處分之宣告，與行為
    人所為行為之嚴重性、行為人所表現之危險性及對於行為人
    未來行為之期待性相當之意旨而制定，而由法院視行為人之
    危險性格，決定應否令入勞動處所強制工作，以達預防之目
    的。經查，被告乙○○前有一次竊盜前科，被告甲○○自八
    十九年迄今則有三次竊盜前科，惟其等本次竊盜犯行之嚴重
    性及所得財物價值均非過鉅，所宣告之刑已足收警惕矯治之
    效，況改正本案被告竊盜犯行之有效方法，在於提供適當之
    更生保護、就業機會及社會扶助等，並非僅有執行強制工作
    之保安處分一途，而強制工作之保安處分係就被告人身自由
    之長期且嚴格之限制，自應從嚴認定之，是揆諸上揭規定與
    說明，本院認就被告本件竊盜犯行予以處罰，即為已足，尚
    無併予諭知強制工作之必要，併此敘明。
據上論斷，應依刑事訴訟法第二百八十四條之一、第二百七十三
條之一、第二百九十九條第一項前段、刑法第二十八條、第三百
二十一條第二款、第四款、第四十七條、第五十一條第五款判決
如主文。
本案經檢察官汪南均到庭執行職務
中　　華　　民　　國　　96　　年　　11　　月　　23　　日
　　　　　　　　　刑事第九庭法　官　蘇素娥
上正本證明與原本無異。
如不服本判決，應於判決送達後10日內向本院提出上訴狀（應抄
附繕本）。告訴人或被害人如對於本判決不服者，應具備理由請
求檢察官上訴，其上訴期間之計算係以檢察官收受判決正本之日
期為準。
                             書記官 林妙穗
中　　華　　民　　國　　96　　年　　11　　月　　23　　日
中華民國刑法第321條
（加重竊盜罪）
犯竊盜罪而有左列情形之一者，處 6 月以上、 5 年以下有期徒
刑：
一  於夜間侵入住宅或有人居住之建築物、船艦或隱匿其內而犯
    之者。
二  毀越門扇、牆垣或其他安全設備而犯之者。
三  攜帶兇器而犯之者。
四  結夥三人以上而犯之者。
五  乘火災、水災或其他災害之際而犯之者。
六  在車站或埠頭而犯之者。
前項之未遂犯罰之。
